【裁判字號】    97,審訴,1086
【裁判日期】    970515
【裁判案由】    毒品危害防制條例
【裁判全文】
臺灣高雄地方法院刑事宣示判決筆錄    97年度審訴字第1086號
公  訴  人  臺灣高雄地方法院檢察署檢察官
被      告  甲○○
指定辯護人  本院公設辯護人黃文德
上列被告因97年度審訴字第1086號毒品危害防制條例案件，經檢
察官提起公訴（97年度毒偵字第2555號），經檢察官聲請法院改
依協商程序而為判決，本院認為適當進行協商判決程序，於中華
民國97年5 月15日在本院刑事第七法庭宣示判決，以代判決書，
出席職員如下：
    法  官  李淑惠
    書記官  王淑娟
    通  譯  黎懷恩
法官起立朗讀判決主文、犯罪事實要旨、處罰條文，及告以上訴
限制、期間、上訴之法院，且諭知記載其內容：
一、主  文：
    甲○○施用第一級毒品，處有期徒刑捌月。又施用第二級毒
    品，處有期徒刑肆月；扣案如附表所示之第二級毒品甲基安
    非他命肆包均沒收銷燬，扣案之吸食器壹組沒收。應執行有
    期徒刑拾壹月；扣案如附表所示之第二級毒品甲基安非他命
    肆包均沒收銷燬，扣案之吸食器壹組沒收。
二、犯罪事實要旨：
    本件犯罪事實除扣得甲基安非他命4 包之重量，更正如附表
    所示外，餘均引用附件起訴書所載。
三、處罰條文：
    毒品危害防制條例第10條第1 項、第2 項、第18條第1 項前
    段、刑法第11條、第51條第5 款、第38條第1 項第2 款。
四、附註事項：
    扣案之甲基安非他命4 包及吸食器1 組，被告甲○○雖辯稱
    非伊所有，是朋友阿國留下云云。惟扣案之甲基安非他命共
    4 包，重量雖非鉅，然價值亦非寡。衡情，若非是交情很好
    的朋友，不會任意交付他人代為保管。惟被告對於阿國之真
    實姓名、住址、聯絡方法均稱不知，則他人豈有可能委託被
    告代為保管，是被告前揭辯解顯與常情不合，自難採信。扣
    案之物品應均係被告所有，爰分別依法宣告沒收。
五、協商判決除有刑事訴訟法第455 條之4 第1 項第1 款於本訊
    問程序終結前，被告撤銷協商合意或檢察官撤回協商聲請者
    ；第2 款被告協商之意思非出於自由意志者；第4 款被告所
    犯之罪非第455 條之2 第1 項所得以協商判決者；第6 款被
    告有其他較重之裁判上一罪之犯罪事實者；第7 款法院認應
    諭知免刑或免訴、不受理者情形之一，及違反同條第2 項「
    法院應於協商合意範圍內為判決；法院為協商判決所科之刑
    ，以宣告緩刑或2 年以下有期徒刑、拘役或罰金為限」等情
    形外，不得上訴。
六、本件如得上訴且不服本判決時，得自收受宣示判決筆錄送達
    之日起10日內，向本院提出上訴狀（須附繕本），上訴於第
    二審法院。
中    華    民    國    97    年    5     月    15    日
                  臺灣高雄地方法院刑事第七庭
                              書記官  王淑娟
                              法  官  李淑惠
以上正本證明與原本無異。
中    華    民    國    97    年    5     月    15    日
                              書記官  王淑娟
附表：
一、甲基安非他命1 包：檢驗前淨重1.529 公克，檢驗後淨重
    1.527 公克
二、甲基安非他命1 包：檢驗前淨重0.193 公克，檢驗後淨重
    0.191 公克
三、甲基安非他命1 包：檢驗前淨重0.039 公克，檢驗後淨重
    0.037 公克
四、甲基安非他命1 包：檢驗前淨重0.025 公克，檢驗後淨重
    0.023 公克


司法院資訊處製作；財團法人民間司法改革基金會備份。
